【裁判字號】    89,上易,296
【裁判日期】    890313
【裁判案由】    違反電信法
【裁判全文】
臺灣高等法院臺南分院刑事判決            八十九年度上易字第二九六號   Ｃ
      上  訴  人
      即  被  告  甲  ○  ○
      上  訴  人
      即  被  告  乙  ○  ○
      上  訴  人
      即  被  告  丙  ○  ○
右上訴人因違反電信法案件，不服臺灣雲林地方法院八十八年度易字第一一一五號，
中華民國八十八年十二月廿八日第一審判決（起訴案號：臺灣雲林地方法院檢察署八
十七年度偵字第四七七九號），提起上訴，本院判決如左：
      主      文
上訴駁回。
      事      實
一、乙○○基於概括之犯意，向綽號「阿娟」之不詳姓名成年女子，以每月新台幣二
    萬五千元之代價，承租由不詳姓名年籍之人所設置，位於雲林縣斗南鎮新南里南
    勢一七０號之未經交通部核准之「藝峰廣播電台」，並自民國八十八年六月間起
    ，使用上開電台設備，主持每週一至週六早上八時至十時之「玖姨快樂之聲」節
    目，連續擅自使用上開電台之ＦＭ九七˙０兆赫無線電頻率，對外廣播，發射九
    十七兆赫射頻信息，林棋華則與乙○○本於犯意之聯絡，並基於概括之犯意，自
    八十八年七月間起，在旁與乙○○共同主持節目或撥放音樂而擅自使用無線電頻
    率，二人均藉此推銷商品牟利。甲○○則於八十八年八月底某日，將其所有之Ｓ
    ＴＬ發射機一台搬至上址，未經核准擅自設置上開電信頻率電台，提供該機器供
    乙○○、林棋華二人使用並發送上開射頻信息。而該ＦＭ九七˙０兆赫無線電頻
    率所發射之電波，已嚴重干擾合法設立之「天天廣播電台」（交通部核定頻率為
    ＦＭ九六˙九兆赫）之通信並經提出檢舉後，交通部電信總局中區電信監理站測
    試後發現干擾屬實，即分別於同年七月十三日、八月十七日送達警告函文並命令
    停止發射予林棋華及上址電台後，仍持續發送射頻信息而不改正，始會同警方持
    搜索票，於同年九月二日上午九時二十五分許，在上址查扣上開發射機，並至雲
    林縣古坑鄉後棟仔五一之一號後山處查扣甲○○所有，供傳送上開無線電頻率電
    波用之激勵器、節目中繼接收機、功率放大器各一台，而悉上情。
二、案經雲林縣警察局斗南分局報告臺灣雲林地方法院檢察署檢察官偵查起訴。
      理      由
一、訊據上訴人即被告甲○○、乙○○、林棋華三人對右揭犯罪事實坦承不諱，核與
    證人張西湖即介紹被告至上址之人、證人林貴即上開地下電台對外電話之登記使
    用人及人頭負責人、證人王國龍、柳惠豐即監測上開地下電台干擾合法通信並查
    獲人員等證述之情節相符，並有交通部電信總局中區電信監理站偵查報告書、電
    場強度干擾保護測試紀錄三紙、被告林棋華簽收之警告函文送達證書一紙、警告
    函文黏貼大門之照片二幀、警告函文二紙、查獲機器照片數幀、搜索扣押筆錄二
    份、「天天廣播電台」函文一紙、交通部電信總局函文非法電波干擾之認定標準
    一份在卷可稽，復有扣案之發射該射頻信息之ＳＴＬ發射機、激勵器、節目中繼
    接收機、功率放大器各一台足資佐證，被告自均難諉稱不知交通部警告停止發射
    信息之事，本件事證明確，被告犯行均堪認定，自應依法論科。
二、核被告甲○○所為，係犯修正前電信法第五十八條第一項之擅自設置電台發送九
    千赫至三百秭赫之發射信息致干擾合法通信經警告仍不改正罪。被告乙○○、林
    棋華係犯同條項之擅自使用電台發送九千赫至三百秭赫之發射信息致干擾合法通
    信經警告仍不改正罪。被告三人於犯罪後，電信法第五十八條於八十八年十一月
    三日修正公佈，比較新舊法，修正前之法律較有利於被告，自應適用最有利於被
    告之舊法。被告乙○○、林棋華在固定時段使用該地下電台，時間緊接，方法相
    同，觸犯犯罪構成要件相同之罪名，顯均係基於概括犯意而為，均應依連續犯規
    定論以一罪，並皆加重其刑。被告乙○○、林棋華間有犯意之聯絡、行為之分擔
    ，為共同正犯。原審法院判決適用修正前電信法第五十八條第一項、第六十條，
    刑法第十一條前段、第二條第一項但書、第二十八條、第五十六條、第四十一條
    、第四十二條第二項，罰金罰鍰提高標準條例第二條，現行法規所定貨幣單位折
    算新台幣條例第二條之規定，並審酌被告三人犯後均坦承犯行，態度良好，惟設
    置或使用未經核准之電台發射電波干擾他人合法電訊，不僅影響合法通信業者之
    權益，亦使消費者無法享受標準品質之廣播服務，所生危害不淺，並被告甲○○
    、乙○○均因此作收利益等一切情狀，各量處如原審判決主文所示之刑（甲○○
    處拘役伍拾日，如易科罰金，均以佰元折算壹日，併科罰金新台幣拾萬元，如
    易服勞役，以新台幣玖百元即銀元佰元折算壹日。乙○○、林棋華各處拘役伍
    拾玖日，如易科罰金，均以佰元折算壹日，乙○○併科罰金新台幣拾萬元，如
    易服勞役，以新台幣玖佰元即銀元佰元折算壹日），扣案之ＳＴＬ發射機、激
    勵器、節目中繼接收機、功率放大器各一台，為被告三人犯罪所用之電信器材，
    為被告甲○○所供甚明，均依法宣告沒收之。原審判決認事用法均無不合，量刑
    亦稱妥適，被告等上訴意旨謂量刑過重，指摘原判決不當，並無可取，均為無理
    由，應予駁回。
三、至公訴意旨認被告甲○○係從八十八年三月間起設置上開地下電台，然被告甲○
    ○於偵查、審理中均供稱其係在八十八年八月底才設置該地下電台、設置一星期
    左右即遭警查獲等語，核與證人張西湖所述相符，是被告甲○○於八十八年三月
    間至同年八月底止，尚無證據可得證明其有設置地下電台之行為，惟此部份與前
    開部分犯罪有實質上一罪之關係，爰不另為無罪之諭知，併此敘明。
據上論結，應依刑事訴訟法第三百六十八條，判決如主文。
本案經檢察官王碧霞到庭執行職務。
中    華    民    國      八十九      年      三      月      十三      日
                                  臺灣高等法院臺南分院刑事第四庭
                                      審判長法官  陳    義    仲
                                            法官  徐    財    福
                                            法官  宋    明    蒼
右正本證明與原本無異。
不得上訴。
                                      法院書記官  余    素    美
中    華    民    國      八十九      年      三      月      十四      日
附錄本案論罪科刑法條全文：
電信法第五十八條第一項
本法施行六個月後，擅自設置或使用電臺發送九千赫至至三百秭赫之射頻信息，致干
擾合法通信經警告仍不改正者，處六個月以下有期徒刑、拘役或科或併科新臺幣三十
萬元以下罰金。影響飛航安全者依公共安全罪加重處罰。
違反第四十六條第三項規定設置或使用廣播電臺發送射頻信息，或違反第四十八條第
一項規定擅自使用或變更無線電頻率致干擾通信者，依前項之規定處斷。


司法院資訊處製作；財團法人民間司法改革基金會備份。
